# 一年内到期的非流动资产填报

提问人：angelflying 时间：2016-01-07 09:43:08
我们有十年的长期应收款,今年是第三年, 未收回的是不是全填在非流动资产,到最后一年才填在一年以内到期的非流动资产,搞不明白了

回答人：chenyiwei
将在下一年内（如，现在编 2015 年年报时，是指 2016 年）收回的部分的账面价值填列在“一年内到期的非流动资产”项目内，其余部分的账面价值填列在“长期应收款”项目内。